臺灣臺南地方法院刑事判決
                                     107年度訴字第1126號
                                     107年度訴字第1243號
公  訴  人  臺灣臺南地方檢察署檢察官
被      告  廖震南



指定辯護人  林金宗律師
上列被告因違反毒品危害防制條例案件，經檢察官提起公訴（10
7年度偵字第6186號、107年度毒偵字第1152號、107年度毒偵字
第1510號、107年度偵字第8919號）及追加起訴（107年度毒偵字
第2070號、107年度偵字第11964號、107年度偵字第16040號），
本院合併審理後判決如下：
    主  文
廖震南犯如附表一、二、三所示之罪，各處如附表一、二、三所
示之刑；不得易科罰金部分應執行有期徒刑拾貳年，得易科罰金
部分應執行有期徒刑壹年捌月，如易科罰金以新臺幣壹仟元折算
壹日。
附表一、二、三所示之沒收併執行之。
    事  實
一、廖震南前於民國99年間，因施用毒品案件，經臺灣高等法院
    臺南分院以99年度上訴字第960號判決處有期徒刑7月確定，
    於100年11月11日執行完畢（未構成累犯），詎仍不知悔改
    為下列犯行：
  ㈠明知海洛因、甲基安非他命係毒品危害防制條例第2條第2項
    第1、2款所定之第一、二級毒品，依法不得販賣、轉讓，竟
    基於意圖營利販賣第一級毒品海洛因、第二級毒品甲基安非
    他命及無償轉讓第一級毒品海洛因之犯意，分別於附表一、
    二所示之時間、地點，將附表一、二所示價格之海洛因、甲
    基安非他命，販賣予如附表所示之對象，，而以此方式牟利
    。並於附表二編號4-2、4-3、4-5之時間、地點，無償轉讓
    第一級毒品海洛因與吳明泉共3次。（各次販賣、轉讓毒品
    之對象、交易時地、數量、價格，均詳如附表一、二）。
  ㈡基於施用第一、二級毒品之犯意，於附表三所示之時間、地
    點，施用第一、二級毒品海洛因、甲基安非他命各3次。
  ㈢經警先於107年3月28日持搜索票至廖震南位於臺南市○區○○○○
    街00號之住處執行搜索，扣得第一級毒品海洛因3包（淨重
    共計4.48公克）、第二級毒品甲基安非他命1包（檢驗前淨
    重0.087公克、檢驗後淨重0.077公克）、磅秤1個、毒品分
    裝袋253包、現金新臺幣（下同）2000元等物；及於同年月3
    0日，在同址查獲其涉販毒罪嫌。並均經警取得廖震南同意
    採尿送驗，2次均驗得安非他命、甲基安非他命、嗎啡、可
    待因陽性反應，查得上情。再經警於107年6月24日15時許持
    檢察官核發之拘票及至臺南市○○街000巷00號吳明泉住處，
    扣得廖震南所有之海洛因2包（驗前淨重分為0.33、0.29公
    克，驗後淨重分為0.32、0.29公克）、甲基安非他命1包（
    驗前淨重0.732公克，驗後淨重0.722公克）、玻璃球吸食器
    1組、夾鏈袋2包、白色手機1支（序號000000000000000號）
    、黑色手機1支（廠牌SONY，序號000000000000000號，內含
    門號0000000000號SIM卡1張）、新臺幣（下同）37000元等
    物，並經其同意於同日18時50分許採其尿液送驗，鑑定結果
    呈嗎啡、可待因及甲基安非他命陽性反應。
二、案經臺南市政府警察局第一分局、歸仁分局報請臺灣臺南地
    方檢察署檢察官偵查起訴，暨臺南市政府警察局刑事警察大
    隊移送同署檢察官偵查後追加起訴。
    理  由
壹 程序部分：
一、本判決下列所引用之各項證據，至言詞辯論終結前均未見檢
    察官、辯護人及被告聲明異議之情形，本院審酌各該證據作
    成之客觀環境及條件，均無違法或不當取證或其他顯不可信
    之情形，作為證據使用皆屬適當，依刑事訴訟法第159條之5
    之規定，均有證據能力。
二、按「於第一審辯論終結前，得就與本案相牽連之犯罪或本罪
    之誣告罪，追加起訴，刑事訴訟法第265條第1項定有明文。
    本件檢察官於本院辯論終結前，就被告一人所犯數罪，向本
    院追加起訴，合於刑事訴訟法第7條第1款、第265條第1項規
    定，本院為免被告多次應訴困擾，就起訴及追加起訴部分合
    併審理，先予敘明。
貳、實體部分：
一、㈠附表一部分被告於附表一販賣第一級毒品犯行部分，業經
    其坦承不諱，核與證人邱宗賢、蔡育霖、吳明聰、謝慶生、
    張曉雯、郭伊婷、黃啟和於警、偵訊及證人蔡秋和、蔡曜珀
    於警詢證述相符，並有如附表四所載107年3月28日在被告住
    處查扣之物可佐，且有搜索扣押筆錄、扣押物品清單、在被
    告住處查扣如附表四編號1、2之粉末係係海洛因之法務部調
    查局濫用藥物實驗室鑑定書在卷可稽，此部分事證明確，被
    告犯行，可以認定。。
    ㈡附表二編號2-3、5-1以外之部分附表二所示被告多次販賣
      及轉讓第一級毒品犯行，除附表二編號2-3販賣甲基安非
      他命與陳建良（本院認此部分被告同時販賣第一級毒品海
      洛因行為，爰從一重論以販賣第一級毒品罪，詳如後述）
      及同表編號5-1販賣第一級毒品與李慶偉之犯行被告否認
      外，其餘販賣、轉讓第一級毒品事實經被告坦承不諱。附
      表二被告上開坦承部分，核與證人證人洪誠隆、陳建良、
      羅惠茹、吳明泉、李慶偉、黃啟和、黃奇瑤警詢及偵查中
      之具結證述內容相符，復有被告持用之門號0000000000、
      0000000000號通訊監察譯文、臺灣臺南地方法院107年度
      聲監字第285、294、405號及107年度聲監續字第654、850
      通訊監察書、臺灣臺南地方法院107年6月8日南院武刑磐1
      07聲監可字第296號函臺灣臺南地方法院107年6月27日南
      院武刑凱107聲監可字第330號函、臺灣臺南地方法院107
      年度聲監字第21號通訊監察書（陳建良持用之門號）、臺
      灣臺南地方法院搜索票、自願受搜索同意書、臺南市政府
      警察局刑事警察大隊搜索扣押筆錄暨扣押物品目錄表、如
      附表五所載107年6月24日在被告住處查扣之物可佐；扣案
      之如附表五編號1、2之粉末2包及經法務部調查局濫用藥
      物實驗室鑑定確係第一級毒品海洛因之107年7月27日調科
      壹字第10723017720號鑑定書等在卷可按，事證亦明確，
      其犯行均可認定。
    ㈢附表三部分被告於附表三施用第一、二毒品犯行，除被告
      自白外，並有被告檢驗結果呈嗎啡、甲基安非他命陽性反
      應之臺南市政府警察局第一分局、歸仁分局、刑事警察大
      隊偵辦涉嫌毒品危害防制條例案送驗尿液及年籍對照表、
      臺南市政府警察局第一分局、歸仁分局、刑事警察大隊毒
      品案件尿液編號與姓名對照表各1紙、台灣檢驗科技股份
      有限公司濫用藥物檢驗報告各2份卷附可按；扣案如附表
      四、五編號3之結晶體經高雄市立凱旋醫院鑑定確係甲基
      安非他命之107年8月20日高市凱醫驗字第54692號濫用藥
      物成品檢驗鑑定書在卷可參，並有被告施用第二級毒品甲
      基安非他命所用之玻璃球吸食器1組扣案可憑，事證明確
      ，均可認定。
    ㈣附表二編號2-3部分被告否認追加起訴書附表二編號2-3所
      指之時間、地點曾販賣第二級毒品甲基安非他命與陳建良
      ，辯稱：伊只販賣第一級毒品，未販賣第二級毒品與陳建
      良，伊承認重罪販賣一級毒品部分，無必要否認較輕之第
      二級毒品部分，實因伊確無販賣第二級毒品。經查：
    ⑴陳建良於附表二編號2-3之時地因劉家銘欲向其購買一千的
      安非他命，伊遂至被告住處拿海洛因，並跟被告要了1包
      甲基安非他命，再以一千元賣給劉家銘，被告就安非他命
      部分並未向陳建良收錢等情，經陳建良結證在卷（本院11
      26號審判卷第173頁至第177頁）。
    ⑵惟陳建良就該次犯行於偵查中卻證稱：「劉家銘要安非他
      命，就是『硬的』…，我先向劉家銘拿錢，…我是向『南仔』拿
      安非他命」、「編號3是『南仔』是（即被告）」、「每次
      他們跟我要的時候，我才去找『南仔』。我都是找『南仔』買
      毒品。『南仔』不會免費請我吃毒品，『南仔』都會跟我算錢
      。我的海洛因、安非他命都是向『南仔』買的」（追加偵一
      卷二第199頁至第200頁）。陳建良就向被告拿安非他命，
      是否給付被告一千元部分之證述，偵審所述顯有不符。
    ⑶依陳建良警詢中陳稱：「我當日先去廖震南住處看到他的
      重機車停在門口，我就敲門叫他，他開門讓我進到他的客
      廳後，我向他購買1/8錢重的海洛因毒品及1包安非他毒品
      （價值1千元），我當場付4千元給他」（追加警卷第119
      頁反面）。陳建良警詢所述，與其偵查中結證內相合，且
      明確陳稱該日給被告4千元，包含1包1/8錢的海洛因1包1
      千元的安非他命。參照被告於附表二編號2-1、2-2、7-1
      、7-2、7-3等次被告賣1/8錢的海洛因均以3千元計價，益
      證陳建警詢中所稱107年1月29日該日買毒品給被告4千元
      ，包含1包海洛因3千元，安非他命1千元一節，應較合於
      真實。陳建良於審理中雖改稱該次被告就安非他命部分並
      未向他收錢，惟本院提問「…你當場付了4千元，是否屬實
      ？」，答稱：「實在」。本院再追問「那為何會付4千？
      」，陳建良即未正面回答，僅以「因為那時很多問題都是
      同一時間在問」（本院1126號審判卷第178頁）搪塞。陳
      建良既在附表二編號2-3時地向被告購買毒品時付了4千元
      ，而被告1/8錢海洛因均賣3千元，陳建良再堅稱被告該次
      就安非他命部分未向其收取金錢，則其餘1千元去向為何
      ？
    ⑷陳建良證述內容有反覆，本院認其警詢、偵查中所述，與
      事發時間較近，且事理一致，應可採信。其於審理中在被
      告面前要求其證稱被告為販賣安非他命毒品之人，本有為
      難；且其證詞關於交付被告4千元中1千元，究係何用？，
      亦無合理的說明。則陳建良審理中翻異前供之證述內容，
      即不可採。被告既在同一時地將海洛因及安非他命一併交
      給陳建良，則該次犯行，雖同時販賣第一、二級毒品，惟
      應屬一行為。被告辯稱伊未販賣第二級毒品與陳建良云云
      ，與本院調查後所得不符，難以採信，被告此部分犯實可
      認定。
    ㈤附表二編號5-1部分被告坦承於附表二編號5-1時地曾販賣
      第一級毒品與李慶偉，惟否認該次販海各因之重量為1錢
      ，亦否認販賣金額為1萬元，辯稱：販賣之重量為1/8錢，
      金額為8千元云云。經查：
    ⑴李慶偉於本院審理時稱：107年5月5日向被告買海洛因約4
      、5千元，重量1/8錢多。（本院1126號審判卷第192頁）
      。惟李慶偉就該次犯行於偵查中明確證稱：「…過一下子
      我們就進到廖震南家一樓客廳，裡面只有廖震南和我兩人
      ，我拿一萬元現金給廖震南，廖震南就拿一包海洛因用透
      明夾鏈袋包裝交給我，重量大約3.75，也就是一錢，當初
      我是向廖震南說好我要一錢的海洛因，價錢是一萬元或一
      萬三。因為我身上只有一萬元，不夠的部分我想之後再補
      給廖震南…。當天交易後，我就離開，走出來發現我的車
      子被拖吊，我還自己坐車子到拖吊場領車。我回去有秤重
      ，確實是3.75公克…」（追加偵三卷第151頁）。李慶偉就
      向被告買海洛因之金額及重量之證述，偵審所述顯有不符
      。
    ⑵李慶偉於偵查中關於該次毒品交易之金額及重量證述明確
      ，且就為何會只給被告1萬元係因身上只帶這些錢；而重
      量1錢，係因其回家有自己秤重，均非無根據隨口胡說。
      而其在本院審理中就金額，則只稱四、五千元，究係四千
      或是五千，則未明說。後在回答法官追問時，稱該次付給
      被告之一萬元包含之前欠被告的五、六千元，惟究係還欠
      款中之五千或是六千，則稱忘記（本院1126號審理卷第19
      4頁）。其回答閃爍，顯有隱瞞。又稱該次被告確係給其
      一錢之重量，法官追問其如何確定係一錢，又稱其大概目
      測一下（同前卷第195頁），僅目測如何得知究係1/2錢？
      3/4錢，還是一錢？李慶偉此部分回覆亦與常情不合。本
      院再追問，該次給之一萬元中既有欠款，為何偵查中未向
      檢察官說明？李慶偉回稱：「檢察官沒有問」。惟偵查中
      檢察官亦未問及其離開時車子有被拖吊？，李慶偉卻主動
      向檢察官陳明，李慶偉偵查中向檢察官主動積極交待該次
      其向被告購買毒品的經過細節，意在取信檢察官，其無刻
      意迴避隱匿之意，實甚顯然。李慶偉連離開時車被拖吊都
      向檢察官陳明，實無該次給付被告之一萬元中確有五、六
      千之欠款，不向檢察官說明之理。其在本院作證時未向檢
      察官提及該次給被告之一萬元中包含五、六千元的欠款一
      事，恐非檢察官未問，而是並無其事。故綜合上開李慶偉
      證述與常情不合之處，本院認為該次交易之毒品重量及金
      額，應以李慶偉偵查中所述可採，爰依此認定附表二編號
      5-1毒品交易重量及金額。
    ⑶綜上說明，本院認為被告雖爭執附表二編號5-1毒品交易重
      量及金額，惟因證人李慶偉審理中證述與偵查中不合，且
      以偵查中所述較可採信，故此部分犯行，亦可認定。
二、⑴按毒品危害防制條例所規定之販賣毒品罪，雖未明示「營
    利之意圖」為其犯罪構成要件，然「販賣」一語，在文義解
    釋上當然已寓含有買賤賣貴，而從中取利之意思存在，且從
    商業交易原理與一般社會觀念而言，販賣行為在通常情形下
    ，仍係以牟取利益為其活動之主要誘因與目的。又政府為杜
    絕毒品氾濫，毒害人民甚深，再三宣導民眾遠離毒品、媒體
    報導既深且廣，對於禁絕毒品之政策，應為大眾所熟悉。再
    政府對於查緝施用、轉讓及販賣毒品無不嚴格執行，且販賣
    毒品罪係重罪，若無利可圖，衡情一般持有毒品者，當不致
    輕易將持有之毒品交付他人。況販賣毒品乃違法行為，非可
    公然為之，且有其獨特之販售路線及管道，亦無公定之價格
    ，復可任意增減其分裝之數量，而每次買賣之價量，亦可能
    隨時依市場貨源之供需情形、交易雙方之關係深淺、資力、
    對行情之認知、查緝是否嚴緊，及購買者被查獲時供述購買
    對象之可能性風險評估等諸般事由，而異其標準，非可一概
    而論，是販賣之利得，誠非固定，而縱使販賣之人從價差或
    量差中牟利方式雖異，其意圖營利之非法販賣行為仍屬同一
    ，是以，舉凡有償交易，除足以反證其確係另基於某種非圖
    利本意之關係外，通常尚難因無法查悉其販入價格，做為是
    否高價賣出之比較，諉以無營利之意思而阻卻販賣犯行之追
    訴。被告設若無圖自購毒者獲取金錢利益，衡情其當無甘冒
    被查獲移送法辦、負擔重刑責，而為如附表一及附表二（編
    號4-2、4-3及4-5以外）所示之交付海洛因及甲基安非他命
    予購毒者，並藉此向該購毒者獲得金錢代價之理，故被告於
    本件具有營利之販賣意圖，至為彰顯。
    ⑵附表二編號4-1、4-4二次毒品交易，吳明泉雖稱均以500元
      向被告購買1000元的海洛因，看似被告並未獲利。惟依吳
      明泉偵查所述，附表二編號4-1那次，伊幫「阿義」拿350
      0元給被告，被告1拿包海洛因給伊交回「阿義」，伊再拿
      1千元給被告要買海洛因1包，被告則退其500元，故伊認
      為該被告只收取5百元（追加偵三卷第122頁至第123頁，
      吳明泉偵查中之證詞）。惟從該次交易過程觀察，吳明泉
      實先幫被告進行被告與「阿義」間的毒品交易。吳明泉於
      該次毒品交易不只是走路工，還提供住處供他人進行毒品
      交易，更承擔若遭查獲，須負共同販賣第一級毒品之重責
      。被告減輕其該次交易應付之1千元價金中之5百元，更可
      確保吳明泉日後樂於替被告跑腿代為毒品媒介及運送等事
      務。被告減輕吳明泉5百元的價金，而其獲利實更甚於5百
      元，自難據此即謂被告無營利意圖。
    ⑶而附表二編號4-4依吳明泉偵查中同日筆錄，可知該日被告
      約好「李俊義」者至吳明泉住處，顯亦利用吳明泉住處進
      行毒品交易（追加偵三卷第124頁）。雖該次「李俊義」
      未到，而被告仍就吳明泉要買之1千元海洛因中退還5百元
      。惟同前所述，被告利用吳明泉住處進行毒品交易，吳明
      泉不僅會代被告洽約購毒者，也會代被告收錢並轉交毒品
      ，更提供住處供被告進行毒品交易，被告從吳明泉處獲利
      遠超過5百元，亦難據此即謂被告無營利意圖。從而，被
      告分別如附表一、二所示之販賣海洛因、甲基安非他命之
      犯行，均事證明確，可以認定。
三、論罪科刑部分：
  ㈠按海洛因、甲基安非他命，為毒品害防制條例第2條第2項第1
    、2款所定之第一、二級毒品，被告於附表一及附表二（編
    號4-2、4-3及4-5以外）之其餘犯行，均係犯毒品危害防制
    條例第4條第1項之販賣第一級毒品罪。被告於附表一編號2-
    3之犯行，係犯同條例第4條第1、2項之販賣第一、二級毒品
    罪。就附表二編號4-2、4-3及4-5部分，均係同條例第8條第
    1項之轉讓第一級毒品罪。被告於附表三編號1、3、5之行為
    ，係犯同條例第10條第1項之施用第一級毒品罪；編號2、4
    、6之行為，係犯同條第2項之施用第二級毒品罪。被告於附
    表二編號2-3之犯行，一行為同時觸犯二罪名，為想像之競
    合犯，應從一重之販賣第一級毒品罪論處。其中販賣第一級
    毒品部雖未經起訴，惟因與起訴之販賣第二級毒品部分有想
    像競合犯裁判上一罪關係，本院自得併予審理，併予敘明。
    被告於販賣、轉讓及施用前持有海洛因、甲基安非他命之低
    度行為，為其之後販賣、轉讓及施用之高度行為所吸收，不
    另論罪。被告上開犯行，犯意各別、行為互異，應分論併罰
    。
  ㈡按毒品危害防制條例第17條規定「犯第4條至第8條、第10條
    或第11條之罪，供出毒品來源，因而查獲其他正犯或共犯者
    ，減輕或免除其刑。犯第4條至第8條之罪於偵查及審判中均
    自白者，減輕其刑」。被告就附表一及附表二（編號2-3、5
    -1以外）之犯行，於偵審中均自白，附表編號2-3部分，被
    告審理中雖否認較輕之販賣第二級毒品部分，惟就較重之販
    賣第一級毒品部分並無爭執，且於107年8月29日之偵查筆錄
    亦自白「我給陳建良的毒品不是免費送的，都是要收錢的」
    （追加偵二卷第74頁），故該次犯行，仍應認被告就販賣第
    一級毒品自白。至於附表二編號5-1部分，被告偵審中雖爭
    執販賣第一級毒品與李慶偉之重量及金額，惟就該次時地曾
    販賣第一級毒品與李慶偉，並不爭執。該次販賣第一級毒品
    行為，應認亦有自白。爰就其附表一、二自白部分，均依毒
    品危害防制條例第17條第2項規定減輕其刑。又被告供出毒
    品來源「何佳璋」，經臺南市政府警察刑事警察大隊與高雄
    市政府警察刑事警察大隊合專案偵小組，報請臺灣橋頭地方
    檢察署檢察官偵辦「何佳璋」販毒犯行，有臺南市政府警察
    刑事警察大隊108年1月15日南市警刑大偵一字第1080023567
    號函、臺灣臺南地方檢察署108年1月16日南檢銘平107偵119
    64字第1089003731號函、臺灣橋頭地方檢察署108年2月1日
    橋檢榮淡108偵1363字第1089004299號函在卷可稽。被告供
    出毒品來源，因而查獲「何佳璋」，依毒品危害防制條例第
    17條第1項規定就其所犯販賣、轉讓及施用第一、二級毒品
    犯行均減輕其刑，前揭已依同條第2項減輕其刑之販賣、轉
    讓第一級毒品犯行，並依法遞減之。
  ㈢又本件販賣第一級毒品犯行之法定最低本刑為無期徒刑，被
    告經前開二度減輕其刑後，為法定最低本刑有期徒刑7年6月
    ，參照被告於本件販賣次數、對象均不少，依上開減輕後之
    最低本刑7年6月量處，並無客觀上足以引起一般同情，而有
    即使宣告上開法定最低度刑猶嫌過重之情事，難認有憫恕之
    處，自不宜再引用刑法第59條規定減輕其刑。
  ㈣爰審酌被告意圖牟利而販賣、轉讓第一、二級毒品，又任意
    轉讓第一級毒品與他人，造成毒品擴散危害社會而戕害國人
    身心健康之風險，且有施用第一、二級毒品之行為，被告為
    涉毒較深之人。然念及被告犯後尚知坦承犯行，復考量被告
    販賣毒品、轉讓毒品之次數及施用第一、二毒品非多，且販
    賣所得亦非鉅，並兼衡被告自述其係高職畢業、入監前在家
    照顧臥病之父親等一切情狀，就其所犯數罪，分別量處如附
    表一、二、三所示之刑，並定其應執行刑。
  ㈤沒收部分：
  ⑴附表四、五編號1、2所示之海洛因及附表四編號3、附表五編
    號3之甲基安非他命，係第一、二級毒品，均為違禁物，應
    依毒品危害防制條例第18條第1項前段宣告沒收銷燬之（兩
    次查獲，各查扣甲基安非他命1包，難認係販賣之用，爰在
    被告施用第二級毒品項下沒收銷燬）。附表四編號4、5之磅
    秤及分裝袋、附表五編號4之分裝袋，未扣案之行動電話2支
    （號碼0000000000，0000000000，含SIM卡2張），係被告所
    有供販賣毒品所用之物，均應依毒品危害防制條例第19條第
    1項規定，分別於附表一、二所示罪刑項下宣告沒收、附表
    五編號7之玻璃球吸食器，係被告所有供施用甲基安非他命
    所用之物，應依刑法第38條第2項宣告沒收。再就附表一、
    二所示未扣案之販賣毒品所得之款，係犯罪所得，均依刑法
    第38條之1第1項前段、第3項規定，分別於附表一所示罪刑
    項下宣告沒收，並於全部或一部不能沒收時（犯罪所得為得
    換算新臺幣之金額，應無不宜沒收問題，爰不贅引不宜沒收
    時如何處理），追徵其價額，且依刑法第40條之2第1項規定
    ，就上開宣告沒收部分併執行之。
  ⑵附表四、五其餘扣案之物，難認與本件犯罪之實行有何關連
    ，爰不宣告沒收，併予敘明。
據上論斷，應依刑事訴訟法第299條第1項前段，毒品危害防制條
例第4條第1、2項、第8條第1項、第10條第1、2項、第17條第1、
2項、第18條第1項前段、第19條第1項，刑法第11條、第55條、
第41條第1項前段、第8項、第51條第5款、第38條第2項、第38條
之1第1項前段、第3項、第40條之2第1項，刑法施行法第1條之1
判決如主文。
本案經檢察官蔡佩容提起公訴，檢察官林容萱追加起訴，檢察官
楊思恬到庭執行職務。
中　　華　　民　　國　 108　　年　　4 　　月　　30　　日
                  刑事第二庭  法　官　陳振謙
                              法  官  鄭銘仁
                              法  官  劉怡孜
以上正本證明與原本無異。
如不服本判決應於收受本判決後10日內向本院提出上訴書狀，並
應敘述具體理由。其未敘述上訴理由者，應於上訴期間屆滿後20
日內向本院補提理由書狀（均須按他造當事人之人數附繕本）「
切勿逕送上級法院」。
                              書記官  李崇文
中　　華　　民　　國　 108　　年　　4 　　月　　30　　日
附錄論罪科刑法條：
毒品危害防制條例第4條
製造、運輸、販賣第一級毒品者，處死刑或無期徒刑；處無期徒
刑者，得併科新臺幣 2 千萬元以下罰金。
製造、運輸、販賣第二級毒品者，處無期徒刑或 7 年以上有期
徒刑，得併科新臺幣 1 千萬元以下罰金。
製造、運輸、販賣第三級毒品者，處 7 年以上有期徒刑，得併
科新臺幣 7 百萬元以下罰金。
製造、運輸、販賣第四級毒品者，處 5 年以上 12 年以下有期
徒刑，得併科新臺幣 3 百萬元以下罰金。
製造、運輸、販賣專供製造或施用毒品之器具者，處 1 年以上
7 年以下有期徒刑，得併科新臺幣 1 百萬元以下罰金。
前五項之未遂犯罰之。
毒品危害防制條例第8條
轉讓第一級毒品者，處 1 年以上 7 年以下有期徒刑，得併科新
臺幣 1 百萬元以下罰金。
轉讓第二級毒品者，處 6 月以上 5 年以下有期徒刑，得併科新
臺幣 70 萬元以下罰金。
轉讓第三級毒品者，處 3 年以下有期徒刑，得併科新臺幣 30
萬元以下罰金。
轉讓第四級毒品者，處 1 年以下有期徒刑，得併科新臺幣 10
萬元以下罰金。
前四項之未遂犯罰之。
轉讓毒品達一定數量者，加重其刑至二分之一，其標準由行政院
定之。
毒品危害防制條例第10條
施用第一級毒品者，處 6 月以上 5 年以下有期徒刑。
施用第二級毒品者，處 3 年以下有期徒刑。

附表一： （107年度訴字第1126號起訴書犯罪事實一之㈠）

編號 交易對象 販賣時間 交易地點 交易種類 交易金額、數量         罪刑及沒收 1  邱宗賢 107 年 2 月中旬某日 廖震南之台南市○區○○○○街00 號住處 海洛因 1000元1包重量不詳 廖震南販賣第一級毒品，處有期徒刑柒年陸月。如附表四編號1、2所示之物，均沒收銷之；附表四其餘之物均沒收之。未扣案之犯罪所得新臺幣壹仟元沒收，於全部或一部不能沒收時，追徵其價額。 2 邱宗賢 107 年 2、 3月間某日 同上 海洛因 1000元1包重量不詳 廖震南販賣第一級毒品，處有期徒刑柒年陸月。如附表四編號1、2所示之物，均沒收銷之；附表四其餘之物均沒收之。未扣案之犯罪所得新臺幣壹仟元沒收，於全部或一部不能沒收時，追徵其價額。 3 邱宗賢 107 年 2、 3月間某日 同上 海洛因 1000元1包重量不詳 廖震南販賣第一級毒品，處有期徒刑柒年陸月。如附表四編號1、2所示之物，均沒收銷之；附表四其餘之物均沒收之。未扣案之犯罪所得新臺幣壹仟元沒收，於全部或一部不能沒收時，追徵其價額。 4 蔡育霖 107 年 2 月28 日 8 時許 同上 海洛因 500元1包重量不詳 廖震南販賣第一級毒品，處有期徒刑柒年陸月。如附表四編號1、2所示之物，均沒收銷之；附表四其餘之物均沒收之。未扣案之犯罪所得新臺幣伍佰元沒收，於全部或一部不能沒收時，追徵其價額。 5 蔡育霖 107 年 3 月17 日 11 時許 同上 海洛因 500元1包重量不詳 廖震南販賣第一級毒品，處有期徒刑柒年陸月。如附表四編號1、2所示之物，均沒收銷之；附表四其餘之物均沒收之。未扣案之犯罪所得新臺幣伍佰元沒收，於全部或一部不能沒收時，追徵其價額。 6 蔡育霖 107 年 3 月28 日 7 時許 同上 海洛因 2000元1包毛重 0.6公克 廖震南販賣第一級毒品，處有期徒刑柒年柒月。如附表四編號1、2所示之物，均沒收銷之；附表四其餘之物均沒收之。未扣案之犯罪所得新臺幣貳仟元沒收，於全部或一部不能沒收時，追徵其價額。 7 吳明聰 107 年 3 月5 日 17 時許 同上 海洛因 500元1包重量不詳 廖震南販賣第一級毒品，處有期徒刑柒年陸月。如附表四編號1、2所示之物，均沒收銷之；附表四其餘之物均沒收之。未扣案之犯罪所得新臺幣伍佰元沒收，於全部或一部不能沒收時，追徵其價額。 8 吳明聰 107 年 3 月26 日 15 時許 同上 海洛因 500元1包重量不詳 廖震南販賣第一級毒品，處有期徒刑柒年陸月。如附表四編號1、2所示之物，均沒收銷之；附表四其餘之物均沒收之。未扣案之犯罪所得新臺幣伍佰元沒收，於全部或一部不能沒收時，追徵其價額。 9 謝慶生張曉雯 107 年 3 月20 日 9 時許 同上 海洛因 1000元1包重量不詳 廖震南販賣第一級毒品，處有期徒刑柒年陸月。如附表四編號1、2所示之物，均沒收銷之；附表四其餘之物均沒收之。未扣案之犯罪所得新臺幣壹仟元沒收，於全部或一部不能沒收時，追徵其價額。 10 謝慶生張曉雯 107 年 3 月21 日 9 時許 同上 海洛因 1000元1包重量不詳 廖震南販賣第一級毒品，處有期徒刑柒年陸月。如附表四編號1、2所示之物，均沒收銷之；附表四其餘之物均沒收之。未扣案之犯罪所得新臺幣壹仟元沒收，於全部或一部不能沒收時，追徵其價額。 11 謝慶生張曉雯 107 年 3 月26 日 9 時許 同上 海洛因 1000元1包重量不詳 廖震南販賣第一級毒品，處有期徒刑柒年陸月。如附表四編號1、2所示之物，均沒收銷之；附表四其餘之物均沒收之。未扣案之犯罪所得新臺幣壹仟元沒收，於全部或一部不能沒收時，追徵其價額。 12 郭伊婷 107 年 3 月26 日 12 時許 同上 海洛因 500元1包重量不詳 廖震南販賣第一級毒品，處有期徒刑柒年陸月。如附表四編號1、2所示之物，均沒收銷之；附表四其餘之物均沒收之。未扣案之犯罪所得新臺幣伍佰元沒收，於全部或一部不能沒收時，追徵其價額。 13 蔡秋和 107 年 2 月初某日 同上 海洛因 1000元1包重量不詳 廖震南販賣第一級毒品，處有期徒刑柒年陸月。如附表四編號1、2所示之物，均沒收銷之；附表四其餘之物均沒收之。未扣案之犯罪所得新臺幣壹仟元沒收，於全部或一部不能沒收時，追徵其價額。 14 蔡秋和 107 年 3 月初某日 同上 海洛因 1000元1包重量不詳 廖震南販賣第一級毒品，處有期徒刑柒年陸月。如附表四編號1、2所示之物，均沒收銷之；附表四其餘之物均沒收之。未扣案之犯罪所得新臺幣壹仟元沒收，於全部或一部不能沒收時，追徵其價額。 15 蔡秋和 107 年 3 月12日 同上 海洛因 1000元1包重量不詳 廖震南販賣第一級毒品，處有期徒刑柒年陸月。如附表四編號1、2所示之物，均沒收銷之；附表四其餘之物均沒收之。未扣案之犯罪所得新臺幣壹仟元沒收，於全部或一部不能沒收時，追徵其價額。 16 黃啟和 107 年 3 月中旬某日 同上 海洛因 500元1包重量不詳 廖震南販賣第一級毒品，處有期徒刑柒年陸月。如附表四編號1、2所示之物，均沒收銷之；附表四其餘之物均沒收之。未扣案之犯罪所得新臺幣伍佰元沒收，於全部或一部不能沒收時，追徵其價額。 17 黃啟和 107 年 3 月27 日 同上 海洛因 1000元1包重量不詳 廖震南販賣第一級毒品，處有期徒刑柒年陸月。如附表四編號1、2所示之物，均沒收銷之；附表四其餘之物均沒收之。未扣案之犯罪所得新臺幣壹仟元沒收，於全部或一部不能沒收時，追徵其價額。 18 蔡曜珀 107 年 3 月24 日 12 時40 分許 同上 海洛因 2500元1包重量不詳 廖震南販賣第一級毒品，處有期徒刑柒年柒月。如附表四編號1、2所示之物，均沒收銷之；附表四其餘之物均沒收之。未扣案之犯罪所得新臺幣貳仟伍佰元沒收，於全部或一部不能沒收時，追徵其價額。 


附表二：107年度訴字第1243號(追加起訴書犯罪事實一)

編號 交易對象 販賣時間 交易地點 交易種類 交易金額、數量         罪刑及沒收 1-1 洪誠隆 107年3月26日8時54分(通話後 1 分鐘) 廖震南之台南市○區○○○○街00號住處前 海洛因 1000元1包重量不詳 廖震南販賣第一級毒品，處有期徒刑柒年陸月。如附表五編號1、2、所示之物，均沒收銷之。附表五編號3所示之物沒收。未扣案之行動電話壹支（號碼0000000000，含SIM卡壹張）、未扣案之犯罪所得新臺幣壹仟元均沒收，於全部或一部不能沒收時，追徵其價額。 1-2 洪誠隆 107年4月20日9時36分(通話後 1 分鐘) 廖震南之台南市○區○○○○街00號住處前 海洛因 1000元1包重量不詳 廖震南販賣第一級毒品，處有期徒刑柒年陸月。如附表五編號1、2、所示之物，均沒收銷之。附表五編號3所示之物沒收。未扣案之行動電話壹支（號碼0000000000，含SIM卡壹張）、未扣案之犯罪所得新臺幣壹仟元均沒收，於全部或一部不能沒收時，追徵其價額。 1-3 洪誠隆 107年4月24日19時10分(通話後1分鐘) 廖震南之台南市○區○○○○街00號住處前 海洛因 1000元1包重量不詳 廖震南販賣第一級毒品，處有期徒刑柒年陸月。如附表五編號1、2、所示之物，均沒收銷之。附表五編號3所示之物沒收。未扣案之行動電話壹支（號碼0000000000，含SIM卡壹張）、未扣案之犯罪所得新臺幣壹仟元均沒收，於全部或一部不能沒收時，追徵其價額。 1-4 洪誠隆 107年5月11日13時09分(通話後1分鐘) 廖震南之台南市○區○○○○街00號住處前 海洛因 1000元1包重量不詳 廖震南販賣第一級毒品，處有期徒刑柒年陸月。如附表五編號1、2、所示之物，均沒收銷之。附表五編號3所示之物沒收。未扣案之行動電話壹支（號碼0000000000，含SIM卡壹張）、未扣案之犯罪所得新臺幣壹仟元均沒收，於全部或一部不能沒收時，追徵其價額。 1-5 洪誠隆 107年5月18日20時10分(通話後1分鐘) 台南市南區中華南路與大同路口 海洛因 1000元1包重量不詳 廖震南販賣第一級毒品，處有期徒刑柒年陸月。如附表五編號1、2、所示之物，均沒收銷之。附表五編號3所示之物沒收。未扣案之行動電話壹支（號碼0000000000，含SIM卡壹張）、未扣案之犯罪所得新臺幣壹仟元均沒收，於全部或一部不能沒收時，追徵其價額。 2-1 陳建良 107年1月25日17時28分 廖震南之台南市○區○○○○街00 號住處 海洛因 3000元1包1/8錢 廖震南販賣第一級毒品，處有期徒刑柒年捌月。如附表五編號1、2、所示之物，均沒收銷之。附表五編號3所示之物沒收。未扣案之犯罪所得新臺幣參仟元沒收，於全部或一部不能沒收時，追徵其價額。 2-2 陳建良 107年1月26日17時35分 廖震南之台南市○區○○○○街00 號住處 海洛因 3000元1包1/8錢 廖震南販賣第一級毒品，處有期徒刑柒年捌月。如附表五編號1、2、所示之物，均沒收銷之。附表五編號3所示之物沒收。未扣案之犯罪所得新臺幣參仟元沒收，於全部或一部不能沒收時，追徵其價額。 2-3 陳建良 107年1月29日15時57分 廖震南之台南市○區○○○○街00 號住處 海洛因及甲基安非他命 海洛因1包3000元重量不詳甲基安非他命1包1000元重量不詳 廖震南販賣第一級毒品，處有期徒刑柒年捌月。如附表五編號1、2、所示之物，均沒收銷之。附表五編號3所示之物沒收。未扣案之犯罪所得新臺幣肆仟元沒收，於全部或一部不能沒收時，追徵其價額。 3-1 羅惠茹 107年3月17日23時9分(通話後30 分鐘) 台南市○區○○路0段0巷000號附近 海洛因 500元1包重量不詳 廖震南販賣第一級毒品，處有期徒刑柒年陸月。如附表五編號1、2、所示之物，均沒收銷之。附表五編號3所示之物沒收。未扣案之行動電話壹支（號碼0000000000，含SIM卡壹張）、未扣案之犯罪所得新臺幣伍佰元均沒收，於全部或一部不能沒收時，追徵其價額。 3-2 羅惠茹 107年3月23日17時31分(通話後 5 分鐘) 台南市南區金華路觀光城停車場 海洛因 500元1包重量不詳 廖震南販賣第一級毒品，處有期徒刑柒年陸月。如附表五編號1、2、所示之物，均沒收銷之。附表五編號3所示之物沒收。未扣案之行動電話壹支（號碼0000000000，含SIM卡壹張）、未扣案之犯罪所得新臺幣伍佰元均沒收，於全部或一部不能沒收時，追徵其價額。 3-3 羅惠茹 107年5月13日13時2分(通話後 20分鐘) 台南市東區崇明路小北百貨前 海洛因 500元1包重量不詳 廖震南販賣第一級毒品，處有期徒刑柒年陸月。如附表五編號1、2、所示之物，均沒收銷之。附表五編號3所示之物沒收。未扣案之行動電話壹支（號碼0000000000，含SIM卡壹張）、未扣案之犯罪所得新臺幣伍佰元均沒收，於全部或一部不能沒收時，追徵其價額。 4-1 吳明泉 107年4月18日15時40分(通話後 5 分鐘) 吳明泉在台南市○區○○街000巷00號住處 海洛因 500元1包1000元的量 廖震南販賣第一級毒品，處有期徒刑柒年陸月。如附表五編號1、2所示之物，均沒收銷之。附表五編號3所示之物及未扣案之行動電話壹支（號碼0000000000，含SIM卡壹張）、未扣案之犯罪所得新臺幣伍佰元均沒收，於全部或一部不能沒收時，追徵其價額。 4-2 吳明泉 107年4月20日13時24分(通話後7-8分鐘) 廖震南之台南市○區○○○○街00 號住處 海洛因 無償1包重量不詳 廖震南轉讓第一級毒品，處有期徒刑捌月。如附表五編號1、2所示之物，均沒收銷之。附表五編號3所示之物及未扣案之行動未扣案之行動電話壹支（號碼0000000000，含SIM卡壹張）均沒收，於全部或一部不能沒收時，追徵其價額。 4-3 吳明泉 107年4月29日10時36分(通話後 2 分鐘) 吳明泉在台南市東區榮譽街127巷口 海洛因 無償1包重量不詳 廖震南轉讓第一級毒品，處有期徒刑捌月。如附表五編號1、2所示之物，均沒收銷之。附表五編號3所示之物及未扣案之行動未扣案之行動電話壹支（號碼0000000000，含SIM卡壹張）均沒收，於全部或一部不能沒收時，追徵其價額。 4-4 吳明泉 107年5月2日14時22分通話後 吳明泉在台南市○區○○街000巷00號住處 海洛因 500元1包1000元的量 廖震南販賣第一級毒品，處有期徒刑柒年陸月。如附表五編號1、2所示之物，均沒收銷之。附表五編號3所示之物沒收。未扣案之行動電話壹支（號碼0000000000，含SIM卡壹張）、未扣案之犯罪所得新臺幣伍佰元均沒收，於全部或一部不能沒收時，追徵其價額。 4-5 吳明泉 107年5月12日16時31分(通話後5分鐘) 吳明泉在台南市○區○○街000巷00號住處 海洛因 無償1包重量不詳 廖震南轉讓第一級毒品，處有期徒刑捌月。如附表五編號1、2所示之物，均沒收銷之。附表五編號3所示之物沒收。未扣案之行動未扣案之行動電話壹支（號碼0000000000，含SIM卡壹張）均沒收，於全部或一部不能沒收時，追徵其價額。 5-1 李慶偉 107年5月15日20時6分(通話後1分鐘) 廖震南之台南市○區○○○○街00 號住處 海洛因 1萬元1包1錢 廖震南販賣第一級毒品，處有期徒刑柒年拾月。如附表五編號1、2所示之物，均沒收銷之。附表五編號3所示之物沒收。未扣案之行動電話壹支（號碼0000000000，含SIM卡壹張）、未扣案之犯罪所得新臺幣壹萬元均沒收，於全部或一部不能沒收時，追徵其價額。 6-1 黃啓和 107年3月19日15時39分(通話後18分鐘) 廖震南之台南市○區○○○○街00號住處鞋櫃 海洛因 每3天給廖震南1000元，換取1支裝有海洛因之注射針筒 廖震南販賣第一級毒品，處有期徒刑柒年陸月。如附表五編號1、2、所示之物，均沒收銷之。附表五編號3所示之物沒收。未扣案之行動電話壹支（號碼0000000000，含SIM卡壹張）、未扣案之犯罪所得新臺幣參佰參拾參元均沒收，於全部或一部不能沒收時，追徵其價額。 6-2 黃啓和 107年3月21日15時39分通話後 廖震南之台南市○區○○○○街00號住處機車座墊 海洛因 同上 廖震南販賣第一級毒品，處有期徒刑柒年陸月。如附表五編號1、2、所示之物，均沒收銷之。附表五編號3所示之物沒收。未扣案之行動電話壹支（號碼0000000000，含SIM卡壹張）、未扣案之犯罪所得新臺幣參佰參拾參元均沒收，於全部或一部不能沒收時，追徵其價額 6-3 黃啓和 107年3月22日17時57分通話後 廖震南之台南市○區○○○○街00號住處機車座墊 海洛因 同上 廖震南販賣第一級毒品，處有期徒刑柒年陸月。如附表五編號1、2、所示之物，均沒收銷之。附表五編號3所示之物沒收。未扣案之行動電話壹支（號碼0000000000，含SIM卡壹張）、未扣案之犯罪所得新臺幣參佰參拾參元均沒收，於全部或一部不能沒收時，追徵其價額 6-4 黃啓和 107年5月11日17時59分通話後10-15分 台南市南區金華路2段3巷口 海洛因 1000元2包重量不詳 廖震南販賣第一級毒品，處有期徒刑柒年陸月。如附表五編號1、2所示之物，均沒收銷之。附表五編號3所示之物沒收。未扣案之行動電話壹支（號碼0000000000，含SIM卡壹張）、未扣案之犯罪所得新臺幣壹仟元均沒收，於全部或一部不能沒收時，追徵其價額。 6-5 黃啓和 107年5月22日20時14分通話後10分 吳明泉在台南市○區○○街000巷00號住處 海洛因 1000元1包重量不詳 廖震南販賣第一級毒品，處有期徒刑柒年陸月。如附表五編號1、2所示之物，均沒收銷之。附表五編號3所示之物沒收。未扣案之行動電話壹支（號碼0000000000，含SIM卡壹張）、未扣案之犯罪所得新臺幣壹仟元均沒收，於全部或一部不能沒收時，追徵其價額。 7-1 黃奇瑤 107年4月26日11時2分(通話後1分鐘) 廖震南之台南市○區○○○○街00 號住處 海洛因 3000元1包1/8錢 廖震南販賣第一級毒品，處有期徒刑柒年捌月。如附表五編號1、2所示之物，均沒收銷之。附表五編號3所示之物沒收。未扣案之行動電話壹支（號碼0000000000，含SIM卡壹張）、未扣案之犯罪所得新臺幣參仟元均沒收，於全部或一部不能沒收時，追徵其價額。 7-2 黃奇瑤 107年4月27日14時11分(通話後1分鐘) 廖震南之台南市○區○○○○街00 號住處 海洛因 3000元1包1/8錢 廖震南販賣第一級毒品，處有期徒刑柒年捌月。如附表五編號1、2所示之物，均沒收銷之。附表五編號3所示之物沒收。未扣案之行動電話壹支（號碼0000000000，含SIM卡壹張）、未扣案之犯罪所得新臺幣參仟元均沒收，於全部或一部不能沒收時，追徵其價額。 7-3 黃奇瑤 107年5月31日20時15分(通話後5分鐘) 廖震南之台南市○區○○○○街00 號住處 海洛因 3000元1包1/8錢 廖震南販賣第一級毒品，處有期徒刑柒年捌月。如附表五編號1、2所示之物，均沒收銷之。附表五編號3所示之物沒收。未扣案之行動電話壹支（號碼0000000000，含SIM卡壹張）、未扣案之犯罪所得新臺幣參仟元均沒收，於全部或一部不能沒收時，追徵其價額。 7-4 黃奇瑤 107年6月6日22時8分(通話後10分鐘) 台南市東區崇學路爭鮮壽司店前 海洛因 3000元1包1/8錢（1000元付現，餘2000元以行動電話抵償） 廖震南販賣第一級毒品，處有期徒刑柒年捌月。如附表五編號1、2所示之物，均沒收銷之。附表五編號3所示之物沒收。未扣案之行動電話壹支（號碼0000000000，含SIM卡壹張）、未扣案之犯罪所得新臺幣參仟元均沒收，於全部或一部不能沒收時，追徵其價額。 


附表三 ：（ 起訴書犯罪事實一㈡、追加起訴書犯罪事實二）

編號 施用者 施用時間 地點 施用毒品       罪刑及沒收 備註  １ 廖震南 107年3月28日5 時許 廖震南位於臺南市○區○○00街00號住處 第一級毒品海洛因 廖震南犯施用第一級毒品罪，處有期徒刑陸月，如易科罰金以新臺幣壹仟元折算壹日。 即起訴書犯罪事實一㈡①  2 廖震南 107年3月27日15時許 廖震南位於臺南市○區○○00街00號住處 第二級毒品甲基安非他命 廖震南犯施用第二級毒品罪，處有期徒刑肆月，如易科罰金以新臺幣壹仟元折算壹日。如附表四編號3之物沒收並銷燬之。 即起訴書犯罪事實一㈡①  3 廖震南 107年3月30日中午 廖震南位於臺南市○區○○00街00號住處 第一級毒品海洛因 廖震南犯施用第一級毒品罪，處有期徒刑陸月，如易科罰金以新臺幣壹仟元折算壹日。 即起訴書犯罪事實一㈡②  4 廖震南 107年3月28日12時至同年月30日22時間某時 不詳 第二級毒品甲基安非他命 廖震南犯施用第二級毒品罪，處有期徒刑肆月，如易科罰金以新臺幣壹仟元折算壹日。附表四編號3之物沒收並銷燬之。 即起訴書犯罪事實一㈡②  5 廖震南 107年6月24日12時許 友人吳明泉住於臺南市○區○○街000巷00號住處 第一級毒品海洛因 廖震南犯施用第一級毒品罪，處有期徒刑陸月，如易科罰金以新臺幣壹仟元折算壹日。 即追加起訴書犯罪事實二  6 廖震南 上開編號5所示時間之後 同下 第二級毒品甲基安非他命 廖震南犯施用第二級毒品罪，處有期徒刑肆月，如易科罰金以新臺幣壹仟元折算壹日。附表五編號3之物沒收並銷燬之。附表五編號7之物沒收。 即追加起訴書犯罪事實二 


附表四：（起訴書扣案物品）

編號 品  名 單位  數量   重   量       檢驗單位 1 海洛因  包  2 驗餘淨重3.93公克 法務部調查局濫用藥物實驗室 2 海洛因  包  1 驗餘淨重0.51公克 同上 3 甲基安非他命  包  1 驗餘淨重0.077公克 高雄市立凱旋醫院 4 磅秤  檯  1   5 分裝袋  包  253   6 手機(含SIM卡1張，號碼：0000000000)  支  1   7 手機(含SIM卡1張，號碼：0000000000)  支  1   8 現金  元  2000   


附表五：（追加起訴書扣案物品）

編號 品  名 單位  數量   重   量       檢驗單位 1 海洛因  包  1 驗餘淨重0.33公克 法務部調查局濫用藥物實驗室 2 海洛因  包  1 驗餘淨重0.29公克 同上 3 甲基安非他命  包  1 驗餘淨重0.0722公克 高雄市立凱旋醫院 4 分裝袋  包  2   5 手機(含SIM卡1張，號碼不詳)  支  1   6 手機(含SIM卡1張，號碼：0000000000)  支  1   7 玻璃球吸吸食器  組  1   8 現金  元 │ 37000│